臺灣新竹地方法院宣示判決筆錄　　　 100年度審易字第309 號
公　訴　人　臺灣新竹地方法院檢察署檢察官
被　　　告　吳憲林
指定辯護人　本院公設辯護人周凱珍
上列被告因竊盜一案，經檢察官提起公訴（100 年度偵字第1188
號）後，聲請本院改依協商程序而為判決，於中華民國100 年5
月17日下午4 時在本院刑事第十一法庭宣示判決，出席職員如下
：
　　　　　　　　　　　　　　　　　　　審判長法官　邱忠義
　　　　　　　　　　　　　　　　　　　　　書記官　劉依緹
　　　　　　　　　　　　　　　　　　　　　通　譯　邱立杰
法官起立朗讀判決主文、犯罪事實要旨、處罰條文、附記事項，
及告以上訴限制、期間並提出上訴狀之法院，且諭知記載其內容
：
一、主  文：
    吳憲林犯攜帶兇器竊盜罪，累犯，處有期徒刑玖月。扣案之
    十字起子壹支，沒收之。
二、犯罪事實要旨：
（一）吳憲林前曾(1)於民國84年3 月間，因違反槍砲彈藥刀械管
      制條例案件，經臺灣臺中地方法院（下稱臺中地院）以84
      年度易字第1950號判決，判處有期徒刑2 月確定。(2)又於
      84年3 月間，因偽造文書案件，經臺中地院以84年度訴字
      第1230號判決，判處有期徒刑5 月確定。(3)又於84年4 月
      間，因違反麻醉藥品管理條例，經臺中地院以84年度易字
      第2552號判決，判處有期徒刑6 月確定。(4)又於84年8 月
      間，因違反懲治盜匪條例、搶奪、違反麻醉藥品管理條例
      案件，經臺中地院以84年度訴字第2292號判決，分別判處
      有期徒刑12年、1 年、7 月，並經定應執行刑為有期徒刑
      13年確定。上開(1)(2)(3)案件，經臺灣高等法院臺中分院以
      84年度聲字第934 號裁定，經定應執行刑為有期徒刑1 年
      後，再與(4)案件接續執行，於84年10月13日入監執行，而
      於90年11月16日縮短刑期假釋付保護管束出監，嗣經撤銷
      假釋，尚餘殘刑有期徒刑7 年1 月又21日。(5)又於91年4
      月間，因公共危險案件，經臺中地院以91年度豐交簡字第
      290 號判決，判處有期徒刑6 月，嗣提起上訴，經臺中地
      院以91年度豐交簡上字第313 號判決，駁回其上訴確定。
      復因減刑條例實施，上開各案除(4)案件中有關懲治盜匪條
      例部分不予減刑外，餘均經臺中地院以96年度聲減字第82
      54號裁定，減為原刑期之二分之一，並針對(1)(2)(3)(4)案件
      經定應執行刑為有期徒刑12年9 月後，再與(5)接續執行，
      於92年4 月16日入監執行，而於98年8 月20日縮刑期滿執
      行完畢。
（二）詎吳憲林不知警惕，竟基於意圖為自己不法所有之竊盜犯
      意，於99年7 月9 日上午6 時45分許，在新竹市○○區○
      ○路5 段648 巷118 弄46號前，趁無人注意之際，持客觀
      上足供兇器使用之十字起子及自製萬能鑰匙（未扣案）各
      1 支，竊取吳朝民停放於該處之車牌號碼V6－0931號自用
      小貨車1 輛（車主為莊東和），得手後供代步之用，並搭
      載不知情之友人劉世港，嗣將該車棄置在臺中縣潭子鄉○
      ○路○ 段39號前。而於99年7 月12日上午7 時30分許，為
      警在上開棄車地點尋獲前揭自用小貨車，並於該車前座之
      刀片上採得指紋送驗，因鑑驗結果與劉世港之指紋相符，
      經警傳喚劉世港到案說明，始知悉該車之駕駛人為吳憲林
      ，而查悉上情。
（三）案經臺中市政府警察局豐原分局報告臺灣新竹地方法院檢
      察署檢察官偵查起訴。
三、處罰條文：
    刑法第2 條第1 項前段、（修正前）第321 條第1 項第3 款
    、第47條第1 項、第38條第1 項第2 款。
四、附記事項：
    查被告吳憲林行為後，刑法第321 條於100 年1 月10日修正
    ，於同年1 月26日公布，並自同年1 月28日施行，修正前之
    法定刑原為「6 月以上、5 年以下有期徒刑」，修正後變更
    為「6 月以上、5 年以下有期徒刑，得併科新臺幣10萬元以
    下罰金」，是上揭條文修正，法定本刑增訂罰金刑，涉及科
    刑規範變更，自有新舊法比較之必要。本件被告所為之攜帶
    兇器竊盜犯行，若適用舊法，刑度為有期徒刑6 月以上、5
    年以下，若適用新法，刑度為有期徒刑6 月以上，5 年以下
    ，尚得併科10萬元以下之罰金，顯見適用舊法較有利於被告
    ，是本件經比較新舊法，依刑法第2 條第1 項前段規定，應
    適用被告行為時即修正前之刑法第321 條予以論處。
五、協商判決除有刑事訴訟法第455 條之4 第1 項第1 款於本訊
    問程序終結前，被告撤銷協商合意或檢察官撤回協商聲請者
    ；第2 款被告協商之意思非出於自由意志者；第4 款被告所
    犯之罪非第455 條之2 第1 項所定得以協商判決者；第6 款
    被告有其他較重之裁判上一罪之犯罪事實者；第7 款法院認
    應諭知免刑或免訴、不受理者情形之一，及違反同條第2 項
    「法院應於協商合意範圍內為判決；法院為協商判決所科之
    刑，以宣告緩刑或2 年以下有期徒刑、拘役或罰金為限」之
    規定者外，檢察官與被告均不得上訴。
六、如有前項得上訴之情形，得自收受宣示判決筆錄送達之日起
    10日內，向本院提出上訴書狀，上訴於第二審法院。
中    華    民    國    100     年    5   月    17    日
                  刑事第九庭書  記  官        劉依緹
                            審判長法官        邱忠義
以上筆錄正本係照原本作成。
中    華    民    國    100     年    5   月    17    日
                            書  記  官        李念純
附錄本案處罰實體法條全文：
修正前刑法第321 條第1 項第3 款：
犯竊盜罪而有左列情形之一者，處6 月以上、5 年以下有期徒刑
：
三、攜帶兇器而犯之者。
【刑法第320 條第1 項：意圖為自己或第三人不法之所有，而竊
取他人之動產者，為竊盜罪，處5 年以下有期徒刑、拘役或500
元以下罰金。】